最　高　行　政　法　院　裁　定
　　　　　　　　　　　　　94年度裁字第00625號
上　訴　人　光立紡織有限公司
代　表　人　乙○○
被 上訴 人　財政部臺北市國稅局
代　表　人　甲○○
上列當事人間因營業稅事件，上訴人對於中華民國92年10月16日
臺北高等行政法院92年度簡字第315號判決，提起上訴，本院裁
定如下：
　　主  文
上訴駁回。
上訴審訴訟費用由上訴人負擔。
　　理  由
一、按「對於適用簡易程序之裁判提起上訴或抗告，須經最高行
    政法院許可，且該許可以訴訟事件所涉及之法律見解具有原
    則性者為限。」，行政訴訟法第235條定有明文。所謂訴訟
    事件涉及之法律見解具有原則性，係指該事件所涉及之法律
    問題意義重大，而有加以闡釋之必要情形而言，如對於行政
    命令是否牴觸法律所為之判斷，或就同類事件所表示之法律
    見解與其他高等行政法院或本院所表示之見解互相牴觸，有
    由本院統一法律上意見或確認其意見之必要情形屬之。
二、上訴人於民國90年7、8月間銷售貨物金額計新台幣（以下同
    ）2,328,184元（不含稅），已依規定開立發票交付買受人
    ，惟漏未於次期開始15日內合併申報並繳納應納之營業稅額
    ，案經臺北市稅捐稽徵處查獲，審理違章成立，初查乃核定
    補徵所漏稅款116,909元（已繳納），並按所漏稅額處3倍罰
    鍰350,700元（計至百元止）。上訴人對罰鍰處分不服，申
    經復查結果，獲准改按所漏稅額處0.5倍罰鍰。上訴人不服
    ，循序提起行政訴訟，經原審判決駁回。
三、上訴意旨略以：（一）上訴人申報90年7、8月營業人銷售額
    與稅額時，均依規定將當期所開立發票填載於統一發票明細
    表，並與當期營業人銷售額與稅額申報書併同申報，惟仍漏
    報銷售稅額116,909元，經查其時上訴人尚有留抵稅額351,1
    62元，經扣抵本案所稱營業稅額116,909元，上訴人實有留
    抵稅額234,253元，就當期而言，上訴人應無逃漏營業稅捐
    情事。（二）又依加值型及非加值型營業稅法第4章第1節一
    般稅額計算第15條第1項規定，營業人當期銷項稅額，扣減
    進項稅額後之餘額，為當期應納或溢付營業稅額。上訴人所
    申報90年7、8月營業人銷售額與稅額，當期應屬溢付營業稅
    額性質，無逃漏營業稅額情事。另依稅捐稽徵法第48條之3
    規定，納稅義務人違反本法或稅法之規定，適用裁處時之法
    律。但裁處前之法律有利於納稅義務人者，適用最有利於納
    稅義務人之法律。究其意旨即為最有利納稅義務人原則。上
    揭營業稅法規定一般稅額計算，係以營業人當期銷項稅額，
    扣減進項稅額後之餘額，為當期應納或溢付營業稅額，本案
    復查決定所引據之違章案件減免處罰標準第15條第2項第3款
    規定，按所漏稅額處0.5倍之罰鍰，因此上訴人所申報（90
    年7、8月）尚有留抵稅額，並無所漏稅額可資計算罰鍰。（
    三）惟臺北市稅捐稽徵處逕引據上訴人90年9、10月無留抵
    稅額，及各期累積留抵稅額並非皆大於所漏稅額為由，而認
    定本公司存有逃漏營業稅情事，主要係營業人銷售額與稅額
    申報書欄位設計存有瑕疵所致，經查該申報書內代號8：上
    期（月）累積留抵稅額欄位，與代號7：當期得扣抵進項稅
    額欄位，合併計算後再扣減當期銷項稅額，得出當期應納或
    溢付營業稅額。簡言之，上訴人有無逃漏營業稅之認定，應
    以當期留抵稅額是否大於漏報稅額而定，甚且漏報稅額若大
    於當期留抵稅額者，尚可依稅務違章案件減免處罰標準第15
    條第1項第1款規定，每期所漏稅額在新臺幣2000元以下者，
    免予處罰，本件自應不予裁罰云云。經核僅依其個人主觀之
    見解，就原審法院證據取捨，認定事實之職權行使，指摘原
    判決不當。並無其他涉及法律見解具有原則性，而需由本院
    加以闡釋之必要，上訴人提起上訴，不合前揭規定，不應許
    可，其上訴難謂合法，應予駁回。
四、依行政訴訟法第249條第1項前段、第104條、民事訴訟法第
    95條、第78條，裁定如主文。
中    華    民    國    94    年    4    月    14     日
                  第五庭審判長法  官　趙　永　康
                              法  官　鄭　淑　貞
                              法  官　黃　淑　玲
                              法  官　侯　東　昇
                              法  官  林  文  舟
以  上  正  本  證  明  與  原  本  無  異
中    華    民    國    94    年    4    月    14     日
　　　　　　　　　　　　　　　書記官　莊　俊　亨
